臺灣高等法院民事裁定
111年度抗字第108號
抗  告  人  陳炎坤  
            陳世謙  

上列抗告人因與相對人財團法人陳雲如祭祀公業間請求返還土地
強制執行事件，聲請停止執行，對於中華民國110年11月11日臺
灣新竹地方法院裁定（110年度聲字第103號），提起抗告，本院
裁定如下：  
    主  文
抗告駁回。
抗告費用由抗告人負擔。
    理  由
按強制執行法第18條第1項規定強制執行程序開始後，除法律另
  有規定外，不停止執行。明示以不停止執行為原則。同條第2
  項所以例外規定得停止執行，係因回復原狀等訴訟，如果勝訴
  確定，債務人或第三人之物已遭執行無法回復，為避免債務人
  或第三人發生難以回復之損害，必於認有必要時，始得裁定停
  止執行。如無停止執行必要，僅因債務人或第三人憑一己之意
  思，即可達到停止執行之目的，不僅與該條所定原則上不停止
  執行之立法意旨有違，且無法防止債務人或第三人濫行訴訟以
  拖延執行，致害及債權人權益。次按，執行名義成立後，如有
  消滅或妨礙債權人請求之事由發生，債務人得於強制執行程序
  終結前，向執行法院對債權人提起異議之訴。如以裁判為執行
  名義時，其為異議原因之事實發生在前訴訟言詞辯論終結後者
  ，亦得主張之。強制執行法第14條第1項另定有明文。所謂消
  滅債權人請求之事由，係指債權人就執行名義所示之請求權，
  全部或一部消滅；所謂妨礙債權人請求之事由，則指債權人就
  執行名義所示之請求權，暫時不能行使而言。至於執行名義是
  否有無效之原因，尚非該條所指有消滅或妨礙債權人請求事由
  發生之情事。
查相對人執原法院104年度重訴字第225號命抗告人㈠陳炎坤應將
  坐落新竹市○○段000地號土地（下稱系爭土地）上如該判決附
  圖附表一所載AC地坪、PC地坪、電動拉門、樹圍籬、磚造鐵皮
  屋頂建物、鐵皮雨遮、階梯、鐵皮屋骨架、鐵皮屋、磚造澡間
  、戶外RC池等物予以挖除或拆除，並將該部分占用土地回復原
  狀後返還予相對人；㈡陳世謙應將坐落系爭土地上如前揭附圖
  附表二所載PC地坪、鴨寮、貨櫃屋、棚架、鐵皮屋加工房、鴨
  水池等物予以挖除、拆除或回填，並將該部分占用土地回復原
  狀後返還予相對人之確定判決為執行名義（下稱系爭執行名義
  ），聲請原法院109年度司執字第10904號執行事件強制抗告人
  返還占用之系爭土地（下稱系爭執行事件）。抗告人雖以：系
  爭執行名義為租佃爭議事件，相對人當初起訴前，並未先經租
  佃調解及調處程序，且陳炎坤僅為訴外人陳金鳳繼承人之一，
  該部分起訴亦有當事人不適格情事，該確定判決應屬無效，伊
  二人已據此依強制執行法第14條規定提起債務人異議之訴（見
  原法院卷第21頁；案列原法院110年度訴字第862號，下稱第86
  2號訴訟），聲請准伊等供擔保後宣告系爭執行事件於第862號
  訴訟判決確定前應予停止云云。惟依前開說明，系爭執行名義
  是否有判決無效之原因，尚非強制執行法第14條第1項規定之
  債務人異議之訴所得救濟，是抗告人縱已提起前開訴訟，仍難
  認有停止執行之必要，而不應准許其聲請。從而，原裁定駁回
  抗告人之聲請，經核與法無不合，抗告意旨指摘原裁定為不當
  ，聲明廢棄，為無理由，應予駁回。
據上論結，本件抗告為無理由，爰裁定如主文。
中　　華　　民　　國　　111 　年　　1 　　月　　24　　日
                  民事第七庭    
                      審判長法  官  李昆霖
                            法  官  譚德周
                            法  官  林翠華
正本係照原本作成。
本裁定除以適用法規顯有錯誤為理由外，不得再抗告。如提起再
抗告，應於收受送達後10日內委任律師為代理人向本院提出再抗
告狀。並繳納再抗告費新臺幣1千元。
中　　華　　民　　國　　111 　年　　1 　　月　　24　　日
　　　　　　　　　　　　　  書記官  黃文儀